【裁判字號】    90,易,473
【裁判日期】    900713
【裁判案由】    違反保護令
【裁判全文】
臺灣新竹地方法院刑事判決                            九十年度易字第四七三號
    公  訴  人  臺灣新竹地方法院檢察署檢察官
    被      告  甲○○
右列被告因違反保護令案件，經檢察官提起公訴（九十年度偵字第二六一○號），本
院判決如左：
    主  文
甲○○連續違反法院禁止直接或間接騷擾行為之裁定，處有期徒刑肆月，如易科罰金
，以佰元折算壹日。
    事  實
一、甲○○與乙○為夫妻關係，彼此間為家庭成員關係。緣其因曾對乙○有實施身體
    上不法侵害之行為，致乙○有再受家庭暴力之危險，乃經乙○向本院聲請核發通
    常民事保護令，並經本院於民國九十年一月九日以八十九年度家護字第二六０號
    裁定核發民事通常保護令，禁止其對乙○實施身體或精神上不法侵害之行為，亦
    不得直接或間接對於乙○為騷擾之聯絡行為。詎其明知本院已依法核發前開通常
    保護令並已收受，竟仍基於違反保護令之概括犯意，先於九十年四月二十二日晚
    間六時許，在其與乙○所居住位於新竹市○○路七百零六巷六十九號之住處內，
    以三字經辱罵乙○，乙○不堪其擾，遂避居甲○○姐姐位於新竹市○○路六百七
    十二巷六弄十九號之住處。甲○○又於同日晚間九時許來至其姐姐住處，並延續
    前揭犯意，以腳猛踢大門，要乙○返家，使乙○甚為恐懼。後於翌日下午二時許
    ，乙○返回前開住處，準備收拾換洗衣物後離家，然甲○○拒不開門，打擾乙○
    之生活作息，而對乙○為騷擾之行為，違反本院八十九年度家護字第二六○號通
    常保護令所為禁止直接或間接對於乙○為騷擾行為之裁定，嗣經乙○報警而當場
    查獲。
二、案經乙○訴由新竹市警察局第一分局報請臺灣新竹地方法院檢察署檢察官偵查起
    訴。
    理  由
一、訊據被告甲○○對於右揭事實除對於曾以三字經辱罵被害人一節矢口否認而辯稱
    ：伊沒有用三字經罵乙○，也沒有說要打斷她的腿，只有用腳踢伊姐姐住處的大
    門云云外，餘皆供承不諱，並經被害人乙○於警訊時指述綦詳，且有前開本院八
    十九年度家護字第二六○號民事通常保護令影本一份在卷足稽。而被告係於九十
    一月十二日上午十時三十二分許親自收受上揭保護令等情，亦經本院調閱前開八
    十九年度家護字第二六○號民事聲請卷宗核閱屬實，足見被告確已收受上開民事
    保護令並已知悉其內容無訛。被告雖辯稱並未以三字經辱罵被害人云云，然此已
    與被害人所陳述情節不符，且被害人既和被告尚同居一處，如非被告確有上揭犯
    行，被害人又豈需離家而避居被告姐姐之住處？足見被告所辯無非事後卸責之詞
    ，不足採信，本件事證已臻明確，被告犯行堪予認定。
二、核被告甲○○違反法院依家庭暴力防制法第十三條所為之禁止直接或間接騷擾行
    為之裁定，其所為係犯家庭暴力防治法第五十條第二款之違反保護令罪。其先後
    多次犯行，時間緊接，罪名與構成要件相同，顯係基於概括犯意而為，應依連續
    犯規定論以一罪，並加重其刑。被告行為後，刑法第四十一條雖於九十年一月四
    日修正為「犯最重本刑為五年以下有期徒刑以下之刑之罪，而受六月以下有期徒
    刑或拘役之宣告，因身體、教育、職業、家庭之關係或其他正當事由，執行顯有
    困難者，得以一元以上三元以下折算一日，易科罰金。但確因不執行所宣告之刑
    ，難收矯正之效或難以維持法秩序者，不在此限。」、「併合處罰之數罪，均有
    前項情形，其應執行之刑逾六月者，亦同。」，並於同年月十日公布施行，於同
    年月十二日生效，然被告所犯之家庭暴力防制法第五十條第二款，其法定刑為三
    年以下有期徒刑、拘役或科或併科新臺幣十萬元以下罰金，是上開刑法第四十一
    條第一項之修正並不生影響，不生新舊法有利被告與否之比較，惟因法律既已修
    正如上，本院自應適用裁判時之刑法第四十一條第一項前段之規定，應予補充，
    然此補充部分，尚無足影響本院上開認定，併此敘明。爰審酌被告漠視法院所為
    前揭裁定，其犯罪手段、情節及對被害人所生之危害及犯後態度等一切情狀，量
    處如主文所示之刑，並諭知易科罰金之折算標準，以資懲儆。
據上論斷，應依刑事訴訟法第二百九十九條第一項前段，家庭暴力防治法第五十條第
二款、第十三條第二款，刑法第十一條前段、第五十六條、第四十一條第一項前段，
罰金罰鍰提高標準條例第二條，判決如主文。
本案經檢察官吳金棟到庭執行職務。
中      華      民      國    九十      年      七      月    十三      日
                                  臺灣新竹地方法院刑事第二庭
                                          法  官  楊  惠  芬
右正本證明與原本無異。
如不服本判決，應於判決送達後十日內向本院提出上訴狀( 應附繕本 )，上訴於
臺灣高等法院。
                                           書記官 吳  鈺  敏
中      華      民      國    九十      年      七      月    十三      日
附錄論罪科刑法條：
家庭暴力防治法第五十條第二款：
違反法院依第十三條、第十五條所為之下列裁定者，為本法所稱之違反保護令罪，處
三年以下有期徒刑、拘役或科或併科新臺幣十萬元以下罰金。
二、禁止直接或間接騷擾、接觸、通話或其他聯絡行為。


司法院資訊處製作；財團法人民間司法改革基金會備份。
